臺灣屏東地方法院刑事判決　　　　　　　　　　　　　　　九十四年度訴字第六號
　　公　訴　人　臺灣屏東地方法院檢察署檢察官
　　被　　　告　甲○○　男　二.
右列被告因違反毒品危害防制條例案件，經檢察官提起公訴（九十三年度毒偵字第二
一七七號）及移送併辦（九十四年度毒偵字第四三九號、第五五四號、第六七四號、
第八二三號、第八三五號），被告於本院準備程序中就被訴事實為有罪之陳述，經本
院合議庭裁定由受命法官獨任依簡式審判程序審理，判決如左：
    主  文
甲○○連續施用第一級毒品，累犯，處有期徒刑壹年月，扣案如附表甲所示之第一
級毒品海洛因及沾有毒品海洛因殘渣之物品均沒收銷燬之；又連續施用第二級毒品，
累犯，處有期徒刑壹年，扣案如附表乙所示之第二級毒品甲基安非他命及沾有毒品甲
基安非他命殘渣之物品，均沒收銷燬之。應執行有期徒刑貳年，扣案如附表甲所示之
第一級毒品海洛因、沾有毒品海洛因殘渣之物品及附表乙所示之第二級毒品甲基安非
他命、沾有毒品甲基安非他命殘渣之物品，均沒收銷燬之。
    事  實
一、甲○○前於民國九十一年間，先後因偽造文書及違反毒品危害防制條例案件，分
    別經本院九十一年度潮簡字第三○四號判處有期徒刑五月、九十一年度易字第八
    二二號判處應執行有期徒刑一年二月確定，經入監合併執行後，嗣於九十三年三
    月二十九日獲准假釋，甫於同年六月二十七日保護管束期滿，以已執行論。又因
    施用毒品案件，經本院八十八年度毒聲字第三八八號裁定送觀察、勒戒後，因認
    無繼續施用毒品之傾向，經臺灣屏東地方法院檢察署檢察官於八十八年三月二十
    三日以八十八年偵字第一七二四號不起訴處分確定。再因施用毒品案件，經本院
    以八十八年度毒聲字第二四六○號裁定送觀察、勒戒後，則認有繼續施用毒品之
    傾向，復經本院以八十九年度毒聲字第一六一號裁定強制戒治，嗣因戒治成效良
    好，再經本院以八十九年毒聲字第一三○四號裁定停止戒治，且經本院八十八年
    訴字第五二號判處有期徒刑八月確定，繼而又因違反毒品危害防制條例案件，經
    本院八十九年度潮簡字第六一號判處有期徒刑五月確定，嗣於九十一年間，仍因
    違反毒品危害防制條例案件，經本院九十一年度易字第八二二號判處應執行有期
    徒刑一年二月確定，詎其於前案執行完畢後，仍不知戒絕毒癮，又基於施用第一
    級毒品海洛因、第二級毒品甲基安非他命（起訴書誤載為安非他命，經檢察官當
    庭更正）之概括犯意，自九十三年七月某日起，至九十四年三日二十五日晚上七
    時許，在其位於屏東縣東港鎮○○里○○路○段二九一巷七號住處，以將毒品海
    洛因稀釋後注入針筒，再注射血管及將毒品海洛因摻入香菸內抽吸之二種方式，
    連續施用第一級毒品海洛因多次，平均一星期施用一次；另以將毒品甲基安非他
    命置於吸食器內，下方點火加熱燒烤，再以口鼻吸食蒸發體之方式，連續施用第
    二級毒品甲基安非他命多次，平均一星期施用一次。嗣於左列時地，先後六次為
    警查獲：
  (1)九十三年十月二十六日九時三十分許，為警在屏東縣東港鎮○○路二之一一八號
    查獲，扣得附表甲編號一所示之殘渣袋一只、附表乙編號一所示玻璃管吸食器一
    支。
  (2)九十三年十二月十九日十六時十分許，為警在其前開住處查獲，扣得如附表乙編
    號二所示之毒品甲基安他命一包及吸食器一組。
  (3)九十四年二月十六日八時二十分許，為警在其前開住處查獲，扣得如附表乙編號
    三所示之玻璃吸食器一支。
  (4)九十四年三月一日十九許，為警在屏東縣東港鎮○○街二三二號前查獲，扣得如
    附表甲編號二所示之毒品海洛因一包。
  (5)九十四年三月十九日十三時許，為警在其前開住處查獲，扣得如附表甲編號三所
    示之注射針筒二支。
  (6)九十四年三月二十八三時許，為警在屏東縣東港鎮○○路某超商前查獲，扣得如
    附表甲、乙編號四所示之殘渣袋一只。
二、案經屏東縣警察局東港分局報告臺灣屏東地方法院檢察署檢察官偵查起訴移送併
    辦。
    理  由
一、本件被告甲○○所犯係死刑、無期徒刑、最輕本刑為三年以上有期徒刑以外之罪
    ，其於本院準備程序中就被訴事實為有罪之陳述，經本院合議庭裁定由受命法官
    獨任依簡式審判程序，先予敘明。
二、右揭事實，訊據被告於本院審理中坦承不諱，而被告先後六次為警查獲後採尿送
    鑑定結果，除(2)、(4)部分僅呈甲基安非他命陽性反應外，其餘四次均呈嗎啡、甲
    基安非他命陽性反應，有屏東縣衛生局煙毒及麻醉藥品委託檢驗通知書二份、臺
    灣檢驗科技股份有限公司濫用藥物尿液檢驗報告四份在卷可稽（見第二一七七號
    偵卷第二三頁、第一六七○號偵卷第六頁、本院卷第四七之一、六一、六八、八
    五頁），此外，復有如附表甲編號二之白粉（疑似毒品海洛因）、附表乙編號二
    之結晶一包（疑似毒品甲基安非他命）及被告所有且分別供施用毒品海洛因、甲
    基安非他命所用如附表所示之其餘物品扣案可佐。而扣案之毒品及被告施用毒品
    所用物品，經本院送請法務部調查局、高雄醫學大學附設中和紀念醫院鑑定結果
    ，確屬毒品海洛因、甲基安非他命及沾有毒品殘渣之物品，亦有附表甲、附表乙
    所示鑑定書證附卷可參，足認被告之自白，應與事實相符，堪予採信。至被告於
    右揭(2)、(4)時地為警查獲後之驗尿報告，固呈嗎啡陰性反應，然參酌被告前有多
    次毒品前科，足見其有嚴重之毒品成癮性，且其已自白確有自九十三年七月中旬
    起即連續施用毒品海洛因，上開驗尿報告要僅能說明被告於採尿時回溯七十二小
    時內，恰無施用毒品海洛因或施用劑量甚微致尿液代謝無法檢出，尚無足影響其
    自白之可信性，附此敘明。被告前因施用毒品案件，經本院八十八年度毒聲字第
    三八八號裁定送觀察、勒戒後，因認無繼續施用毒品之傾向，經臺灣屏東地方法
    院檢察署檢察官於八十八年三月二十三日以八十八年偵字第一七二四號不起訴處
    分確定。再因施用毒品案件，經本院以八十八年度毒聲字第二四六○號裁定送觀
    察、勒戒後，則認有繼續施用毒品之傾向，復經本院以八十九年度毒聲字第一六
    一號裁定強制戒治，嗣因戒治成效良好，再經本院以八十九年毒聲字第一三○四
    號裁定停止戒治，且經本院八十八年訴字第五二號判處有期徒刑八月確定，繼而
    又因違反毒品危害防制條例案件，經本院八十九年度潮簡字第六一號判處有期徒
    刑五月確定，嗣於九十一年間，仍因違反毒品危害防制條例案件，經本院九十一
    年度易字第八二二號判處應執行有期徒刑一年二月確定等情，有卷附臺灣屏東地
    方法院檢察署刑案資料查註紀錄表、臺灣高等法院被告全國前案紀錄表可參，是
    被告本件所為施用第一級毒品、第二級毒品之犯行，自應依法論科。
三、按海洛因係毒品危害防制條例所定之第一級毒品，而甲基安非他命則係同條例所
    定之第二級毒品，均不得非法施用，是核被告甲○○所為，係犯毒品危害防制條
    例第十條第一項之施用第一級毒品罪及同條第二項之施用第二級毒品罪。被告為
    施用毒品海洛因及甲基安非他命而分別持有上開毒品之低度行為，已為其施用之
    高度行為所吸收，均不另論罪。被告多次施用毒品犯行，時間緊接，方法相同，
    觸犯構成要件相同之罪，顯係基於概括犯意反覆為之，均為連續犯，各應依刑法
    第五十六條規定，從一重論以一罪，並分別加重其刑。併辦意旨認被告於右揭(2)
    至(6)時地為警查獲，及被告自白其連續施用毒品迄至九十四年三月二十五日止等
    事實，雖均未起訴，惟與起訴部分具有連續犯之裁判上一罪關係，為起訴效力所
    及，本院應併予審理。被告前於九十一年間，先後因偽造文書及違反毒品危害防
    制條例案件，分別經本院九十一年度潮簡字第三○四號判處有期徒刑五月、九十
    一年度易字第八二二號判處應執行有期徒刑一年二月確定，經入監合併執行後，
    嗣於九十三年三月二十九日獲准假釋，甫於同年六月二十七日保護管束期滿，以
    已執行論（有卷附臺灣屏東地方法院檢察署刑案資料查註紀錄表、同署檢察官執
    行保護管束指揮書、臺灣高等法院被告全國前案紀錄表可考），其於有期徒刑執
    行完畢五年內再犯本件有期徒刑以上之二罪，係屬累犯，各應依刑法第四十七條
    規定，加重其刑，並均遞予加重之。被告所犯施用第一級毒品及施用第二級毒品
    之二罪間，犯意各別，行為互殊，應予分論併罰。爰審酌被告有偽造文書及數次
    毒品前科，且歷經毒品保安處分程序（參見前揭紀錄表），仍未能徹底戒除毒癮
    ，且於為警查獲後猶屢屢再犯，顯未受前案科刑宣告之教訓，不宜輕縱及犯後坦
    承犯行之態度等一切情狀，分別量處如主文所示之刑，並定其應執行之刑。又扣
    案之如附表甲所示之第一級毒品海洛因、沾有毒品海洛因殘渣之物品及附表乙所
    示之第二級毒品甲基安非他命、沾有毒品甲基安非他命殘渣之物品，各為查獲之
    毒品或與毒品無法析離之物，均應依毒品危害防制條例第十八條第一項前段之規
    定，宣告沒收銷燬之（毒品之包裝袋部分，因與毒品無法析離，亦應整體視為毒
    品）。
據上論斷，應依刑事訴訟法第二百七十三條之一第一項、第二百九十九條第一項前段
，毒品危害防制條例第十條第一項、第二項、第十八條第一項前段，刑法第十一條、
第五十六條、第四十七條、第五十一條第五款，判決如主文。
本案經檢察官劉俊儀到庭執行職務。
中      華      民      國      九十四     年     五    月    十一      日
                                      臺灣屏東地方法院刑事第四庭
                                          法  官  劉敏芳
以上正本證明與原本無異。
如不服本判決應於收受本判決送達後十日內向本院提出上訴書狀，其未敘述上訴理由
者，並得於提起上訴後十日內向本院補提理由書狀（均須按他造當事人之人數附繕本
）「切勿逕送上級法院」
中      華      民      國      九十四     年     五    月    十二      日
                                          書記官  許倬維
附錄本案論罪科刑法條：
毒品危害防制條例第十條
施用第一級毒品者，處六月以上五年以下有期徒刑。
施用第二級毒品者，處三年以下有期徒刑。
附表甲：
扣案之毒品海洛因及沾有無法析離之海洛因殘渣物品
┌──┬─────┬─────────┬────────────┬─────────┐
│編號│查獲日期  │扣   案  物   品  │  檢   驗   結    果    │鑑定書證（頁碼）  │
├──┼─────┼─────────┼────────────┼─────────┤
│一  │九十三年十│殘渣袋一只        │呈海洛因陽性反應        │高雄醫學大學附設中│
│    │月二十六日│                  │                        │和紀念醫院檢驗報告│
│    │（九十三年│                  │                        │（本院卷第二二頁）│
│    │度毒偵字第│                  │                        │                  │
│    │二一七七號│                  │                        │                  │
│    │）        │                  │                        │                  │
├──┼─────┼─────────┼────────────┼─────────┤
│    │九十四年三│第一級毒品海洛因一│淨重○點一七公克、包裝重│法務部調查局調科壹│
│    │月一日（九│包                │零點二二公克（包裝袋部分│字第二四○○○三五│
│二  │十四年度毒│                  │，因與毒品無法析離，亦應│八一號（本院卷第六│
│    │偵字第六七│                  │整體視為毒品）          │九頁）            │
│    │四號）    │                  │                        │                  │
├──┼─────┼─────────┼────────────┼─────────┤
│    │九十四年三│注射針筒二支      │呈海洛因陽性反應        │高雄醫學大學附設中│
│    │月十九日（│                  │                        │和紀念醫院檢驗報告│
│三  │九十四年度│                  │                        │（本院卷第八九、九│
│    │毒偵字第八│                  │                        │十頁）            │
│    │二三號）  │                  │                        │                  │
├──┼─────┼─────────┼────────────┼─────────┤
│    │九十四年三│殘渣袋一只        │呈海洛因陽性反應        │同右檢驗報告（本院│
│四  │月二十八日│（即附表乙編號四之│                        │卷第八八頁）      │
│    │（九十四年│同一殘渣袋）      │                        │                  │
│    │度毒偵字第│                  │                        │                  │
│    │八三五號）│                  │                        │                  │
│    │○二號）  │                  │                        │                  │
└──┴─────┴─────────┴────────────┴─────────┘
附表乙：扣案之毒品甲基安非他命及沾有無法析離之甲基安非他命殘渣物品
┌──┬─────┬─────────┬────────────┬─────────┐
│編號│查獲時間  │扣  案  物    品  │   檢  驗   結   果     │  鑑定書證頁碼    │
├──┼─────┼─────────┼────────────┼─────────┤
│一  │九十三年十│玻璃管吸食器一支  │ 呈甲基安非他命陽性反應 │高雄醫學大學附設中│
│    │月二十六日│                  │                        │和紀念醫院檢驗報告│
│    │（九十三年│                  │                        │（本院卷第二一頁）│
│    │度毒偵字二│                  │                        │                  │
│    │一七七號）│                  │                        │                  │
├──┼─────┼─────────┼────────────┼─────────┤
│    │九十三年十│第二級毒品甲基安非│驗後毛重零點三公克（包裝│同右檢驗報告（本院│
│    │二月十九日│他命一包          │袋部分，因與毒品無法析離│卷第五一頁）      │
│二  │（九十四年│                  │，應整體視為毒品）      │                  │
│    │度毒偵字第├─────────┼────────────┼─────────┤
│    │四三九號）│吸食器一組        │呈甲基安非他命陽性反應  │同右檢驗報告（本院│
│    │          │                  │                        │卷第五十頁）      │
├──┼─────┼─────────┼────────────┼─────────┤
│    │九十四年二│玻璃吸食器一支    │呈甲基安非他命陽性反應  │同右檢驗報告（本院│
│三  │月十六日（│                  │                        │卷第五二頁）      │
│    │九十四年度│                  │                        │                  │
│    │毒偵字第五│                  │                        │                  │
│    │五四號）  │                  │                        │                  │
├──┼─────┼─────────┼────────────┼─────────┤
│    │九十四年三│殘渣袋一只        │呈甲基安非他命陽性反應  │同右檢驗報告（本院│
│四  │月二十八日│（即附表甲編號四之│                        │卷第八八頁）      │
│    │（九十四年│同一殘渣袋）      │                        │                  │
│    │度毒偵字第│                  │                        │                  │
│    │八三五號）│                  │                        │                  │
│    │○二號）  │                  │                        │                  │
└──┴─────┴─────────┴────────────┴─────────┘
